臺灣南投地方法院刑事判決
111年度訴字第269號
公  訴  人  臺灣南投地方檢察署檢察官 
被      告  洪慶忠


選任辯護人  張崇哲律師
上列被告因家庭暴力之傷害等案件，經檢察官提起公訴（111 年
度偵字第2376號），被告承認被訴犯罪事實，經本院合議庭裁定
由受命法官獨任行簡式審判程序，判決如下：
    主      文
乙○○犯如附表所示之各罪，各處如附表所示之刑。應執行拘役
肆拾日，如易科罰金，以新臺幣壹仟元折算壹日。
    事實及理由
壹、犯罪事實
    乙○○與甲○○曾有同居關係，2 人間具有家庭暴力防治法
　　第3 條第2 款之家庭成員關係。詎：
一、乙○○於民國110 年12月11日下午3 時許，在南投縣○○鎮
　　○○路○○巷000 號，因故與甲○○發生爭執，乙○○即基
　　於強制之犯意，徒手強取甲○○所持用之手機，欲達其刪除
　　手機內相片之目的，惟因該手機有設定密碼，乙○○旋將手
　　機歸還給甲○○，而以此等強暴方式，妨害甲○○自由使用
　　手機之權利。嗣經甲○○報警究辦，始查悉上情。
二、乙○○於111 年1 月29日下午3 時許，在上開地點，因故與
　　甲○○發生爭執，乙○○即基於傷害之犯意，徒手拉扯、毆
　　打、壓制甲○○，致甲○○受有左胸發紅、右手腕及雙手背
　　瘀傷、右大腿輕微發紅及擦傷、左右膝疼痛、左足疼痛及後
　　枕部疼痛之傷害。嗣經甲○○報警究辦，始查悉上情。
貳、程序部分
    本案被告乙○○所犯之罪，依法得行簡式審判程序，被告坦
　　承被訴犯罪事實，經合議庭評議後，裁定本案由受命法官獨
　　任行簡式審判程序。
參、認定犯罪事實所憑之證據及理由
    上開犯罪事實，均據被告坦承不諱（本院卷第65至67、74頁
　　），核與證人即告訴人甲○○證述之內容一致（出處詳附件
　　所載），並有附件所示之證據在卷可參，足認被告之任意性
　　自白核與事實相符，可以採信。從而，本案事證明確，被告
　　犯行均堪認定，皆應依法論科。
肆、論罪科刑
一、按家庭暴力，指家庭成員間實施身體、精神或經濟上之騷擾
　　、控制、脅迫或其他不法侵害之行為；又家庭暴力罪者，謂
　　家庭成員間故意實施家庭暴力行為而成立其他法律所規定之
　　犯罪，家庭暴力防治法第2 條第1 款、第2 款分別定有明文
　　。經查，被告自承其與告訴人前曾有同居關係（偵卷第21頁
　　），而具家庭暴力防治法第3 條第2 款所定之家庭成員關係
　　。被告對告訴人實施傷害及強制行為，不僅各構成刑法之傷
　　害及強制罪，同時亦符合家庭暴力行為之定義，而該當家庭
　　暴力罪，至為明確，惟家庭暴力防治法第2 條第2 款所定之
　　家庭暴力罪，並無科處刑罰之規定，自應回歸適用刑法第27
　　7 條第1 項、第304 條第1 項之規定論處。是核被告就犯罪
　　事實欄一所為，係犯刑法第304 條第1 項之強制罪；就犯罪
　　事實欄二所為，則係犯刑法第277 條第1 項之傷害罪。另按
　　刑法上之接續犯，係指行為人所為之數行為，係於同時同地
　　或密切接近之時地實行，而侵害同一之法益，各行為之獨立
　　性極為薄弱，依一般社會健全觀念，在時間差距上難以強行
　　分開，在刑法評價上，以視為數個舉動之接續行為，合為包
　　括之一行為予以評價，較為合理（最高法院99年度台上字第
　　7181號判決參照）。查被告就犯罪事實欄二所載之犯行，先
　　後對告訴人為拉扯、毆打、壓制等行為，進而造成告訴人受
　　有前述傷害，係在同一空間之密接時間內接續為之，所侵害
　　者為同一人之相同法益，依一般社會健全觀念，難以強行分
　　開，在刑法評價上，以視為數個舉動之接續實行，合為包括
　　之一行為予以評價，較為合理，自應論以接續犯之一罪。
二、被告所犯上開2 罪間，其犯意有別，行為互殊，應予分論併
　　罰。
三、爰以行為人責任為基礎，審酌被告未以理性態度與告訴人溝
　　通，即率爾強取告訴人之手機，復另傷害告訴人，造成告訴
　　人成傷，迄今亦未與告訴人達成和解，並賠償其所受之損害
　　，所為實屬不該；惟考量被告終能全盤坦承犯行之犯後態度
　　，再衡以其本案所造成告訴人之客觀傷勢非極其嚴鉅，而告
　　訴人無法自由使用手機之時間亦屬短暫，此等情狀，亦應納
　　入量刑因子之一部而予以通盤權定；兼衡其自陳為國中畢業
　　之智識程度，已婚，育有4 名子女，目前無業，並靠勞保退
　　休金維生之家庭生活經濟狀況，並斟酌檢察官、辯護人及被
　　告對刑度之意見等一切情狀，分別量處如附表所示之刑，並
　　定其應執行刑如主文所示，及就所宣告之刑、所定之應執行
　　刑，均諭知易科罰金之折算標準，以資懲儆。
據上論斷，應依刑事訴訟法第273 條之1 第1 項、第299 條第1
項前段，判決如主文。
本案經檢察官張弘昌提起公訴，檢察官吳宣憲、石光哲到庭執行
職務。
中　　華　　民　　國　　111 　年　　9 　　月　　20　　日
　　　　　　　　　刑事第二庭    法　官  陳育良
以上正本與原本無異。
如不服本判決應於收受送達後20日內向本院提出上訴書狀，並應
敘述具體理由；其未敘述上訴理由者，應於上訴期間屆滿後20日
內向本院補提理由書（均須按他造當事人之人數附繕本）「切勿
逕送上級法院」。
告訴人或被害人如對於本判決不服者，應具備理由請求檢察官上
訴，其上訴期間之計算係以檢察官收受判決正本之日期為準。
                                書記官  林儀芳
中　　華　　民　　國　　111 　年　　9 　　月　　20　　日
附錄本案論罪科刑法條全文
中華民國刑法第277 條 
傷害人之身體或健康者，處5 年以下有期徒刑、拘役或50萬元以
下罰金。
犯前項之罪，因而致人於死者，處無期徒刑或7 年以上有期徒刑
；致重傷者，處3 年以上10年以下有期徒刑。

中華民國刑法第304 條
以強暴、脅迫使人行無義務之事或妨害人行使權利者，處3 年以
下有期徒刑、拘役或9 千元以下罰金。
前項之未遂犯罰之。　　　　　　　　　　　　　　　　　　　
　　　
附表：被告所犯罪名及宣告刑表
編號 犯罪事實 罪名及宣告刑   1 犯罪事實欄一部分 乙○○犯強制罪，處拘役拾伍日，如易科罰金，以新臺幣壹仟元折算壹日。   2 犯罪事實欄二部分 乙○○犯傷害罪，處拘役參拾伍日，如易科罰金，以新臺幣壹仟元折算壹日。 

附件：
一、人證部分
 1.證人即告訴人甲○○ 
  (1)111年2月17日警詢筆錄(警卷第9-12頁)
  (2)111年5月30日警詢筆錄(偵卷第27-28頁)
二、書證部分
 1.南投縣政府警察局草屯分局投草警偵字第1110004686號卷(警
   卷)
  (1)佑民醫療社團法人佑民醫院家庭暴力事件驗傷診斷書(第13
     -14頁)
  (2)家庭暴力通報表(第15-17頁)
  (3)家事聲請狀(第18-22頁)